# 关于母子公司之间无偿划转与国税 2015 第 40 号文

提问人：zzjing 时间：2017-07-18 22:15:13
现A持有B公司100%股权，现B公司将其持有的房产无偿划转给A公司，该房产账面净值为 1000 万元，根据国税 2015 第 40 号文：
100%直接控制的母子公司之间，子公司向母公司按账面净值划转其持有的股权或资产，子公司没有获得任何股权或非股权支付。母公司按收回投资处理，或按接受投资处理，子公司按冲减实收资本处理。母公司应按被划转股权或资产的原计税基础，相应调减持有子公司股权的计税基础。 按 40 号文处理的话，子公司B的账务处理： 借：资本公积（或实收资本） 贷：固定资产 母公司A的账务处理： 借：固定资产 贷：长期股权投资-B 但是这有一个问题，A公司对B的长期股权投资账面价值只有 500 万，且B公司所有者权益中实收资本 500 万，资本公积为 0 ，未分配利润为-100万，这种情况下应该怎么进行账务处理？难道只能作为B对A的投资吗？ 求教陈版主实务中的解决方法

回答人：chenyiwei
母公司无偿划转资产给全资子公司，母公司个别报表层面不应冲减资本公积，而是应当看作以该资产对子公司进行资本性投入，按该资产的账面价值转为增加对该子公司的长期股权投资成本。

提问人：zzjing 时间：2017-07-19 09:38:58
是子公司B无偿划转资产给母公司A，在上述情况下怎么处理合适

回答人：chenyiwei
子公司按划出资产的账面价值依次冲减资本公积、盈余公积、未分配利润；母公司按划入资产的原账面价值入账，并冲减对该子公司的长期股权投资成本（需冲减金额超出对该子公司投资成本的，差额计入投资收益）。